臺灣臺北地方法院刑事判決　　　　　　 94年度交簡上字第3號
上　訴　人
即　被　告　乙○○
上列上訴人即被告因公共危險等案件，不服本院93年度北交簡字
第1898號，中華民國93年11月29日第一審刑事簡易判決（聲請簡
易判決處刑案號：93年度偵字第12855號），提起上訴，本院管
轄第二審之合議庭判決如下︰
    主      文
上訴駁回。
乙○○緩刑參年。
    事      實
一、乙○○於民國93年4月14日凌晨零時許，與友人在臺北市○
    ○路某處飲用威士忌酒類飲料後，已達反應較慢、感覺降低
    而不能安全駕駛動力交通工具之程度，竟仍於酒後駕駛車牌
    號碼7D─6561號自用小客車，沿臺北市○○○○道路由北向
    南方向行駛，自該路段辛亥路出口匝道駛離高架道路、沿平
    面道路往辛亥路2段行駛，原應注意車前狀況、隨時採取必
    要之安全措施，而依當時天候晴朗、夜間有照明，屬市區○
    ○道路○路面乾燥並無缺陷及障礙等客觀行車環境，亦無不
    能注意之情事，詎乙○○因酒後注意力、反應力、操控力、
    判斷力、平衡感、穩定性、感知能力均降低，意識模糊，且
    未注意車前狀況，採取減速、煞停之必要安全措施，於同日
    凌晨4時35分許（檢察官聲請簡易判決處刑書誤載為4時25分
    許），駕駛上開車輛行經辛亥路2段與建國南路口附近，失
    控向右衝向辛亥路2段170號前劃有機器腳踏車停車格之人行
    道上，並撞擊停放人行道上停車格內之車牌號碼AWC─552號
    、LQP─698號、GWZ─608號、CFG─745號、TFH─210號、KF
    E─216號、ART─333號、MLJ─579號、RZU─742號、ZTA─5
    88號、KXI─569號、JXY─301號等12輛輕、重型機車，適有
    賴青瑞騎乘車牌號碼BL5─993號重型機車後載甲○○，甫將
    該機車停妥於辛亥路2段170號前人行道上機車停車格內，亦
    遭乙○○所駕車輛猛力撞擊，致賴青瑞受有四肢、臉部擦傷
    之傷害，甲○○則受有左臉頰4×4公分擦傷、下巴3公分撕
    裂傷、左下顎骨骨折、左大腿20公分、左小腿30公分擦傷、
    右腳踝3公分撕裂傷、4公分擦傷、右踝挫傷、下背痛等傷害
    。乙○○於肇事後，在職司犯罪偵查之公務員據報前往現場
    而知悉上開過失傷害犯罪行為前，不逃避罪責而停留現場，
    並當場承認為肇事人而自首接受裁判。經警對其進行呼氣酒
    精濃度檢測，測得其呼氣酒精濃度達每公升0.71毫克，因而
    查獲上情（乙○○過失傷害賴青瑞部分，業因賴青瑞撤回告
    訴而經檢察官為不起訴處分確定）。
二、案經甲○○訴由臺北市政府警察局大安分局報請臺灣臺北地
    方法院檢察署檢察官偵查後聲請以簡易判決處刑。
    理      由
一、訊據上訴人即被告乙○○對於上開犯罪事實坦承不諱，核與
    被害人賴青瑞、告訴人甲○○指訴情節相符，並有吐氣酒精
    濃度測定單據、臺北市政府警察局舉發違反道路交通管理事
    件通知單、刑法第185條之3案件測試觀察紀錄表、生理平衡
    檢測表、、臺北市○○○○○道路交通事故現場圖、交通事
    故談話紀錄表、交通事故補充資料表、道路交通事故調查報
    告表、現場照片、車輛照片等在卷可稽。按人體之呼氣酒精
    濃度達每公升0.25毫克時，將有輕度協調功能降低之症狀，
    呼氣酒精濃度達每公升0.5毫克時，則有反應較慢、感覺降
    低及影響駕駛之情形，至於酒精濃度達每公升0.75毫克以上
    時，則會有思考、個性行為改變之酒精中毒症狀，此有行政
    院國軍退除役官兵輔導委員會臺北榮民總醫院88年8月5日（
    88 ）北總內字第26868號函附卷可稽，查被告為警查獲後，
    經測試其呼氣酒精濃度高達每公升0.71毫克，揆諸上開說明
    ，顯已產生反應較慢、感覺降低及影響駕駛之症狀，參以被
    告酒後駕車肇事為警查獲後，警員對其進行各項檢測，其「
    直線步行10公尺後迴轉走回原地」、「雙腳併攏，兩手緊貼
    大腿，一腳向前抬高離地15公分，並靜止不動30秒」等項目
    均不合格；「劃圈圈」項目所劃線條亦有扭曲抖動及與邊線
    接觸之現象，有生理平衡檢測表一紙在卷可稽，足見依被告
    當時飲酒後之狀態顯然無法正常駕駛，而已達不能安全駕駛
    動力交通工具之程度甚明；況刑法第185條之3之罪係屬抽象
    危險犯之規定，立法意旨在於處罰酒後駕車之危險行為，亦
    不以確實發生實害為要件。又按汽車行駛時，駕駛人應注意
    車前狀況，並隨時採取必要之安全措施，道路交通安全規則
    第93條第3項定有明文，被告為已考領自用小客車駕照之駕
    駛人，對該等行車規定自無不知之理。而依卷附現場照片及
    道路交通事故調查報告表所示，肇事當時為天候晴朗、夜間
    有照明，屬市區○○道路○路面乾燥且無缺陷及障礙之客觀
    行車環境，並無使被告不能注意遵循上述交通安全法規行車
    之情事，其當日行車並未注意車前狀況，復因酒精作祟以致
    失控衝上人行道撞擊賴青瑞、甲○○而肇事，其對於本件事
    故之發生具有過失責任甚明。又賴青瑞確因本件事故受有四
    肢、臉部擦傷之傷害，甲○○則受有左臉頰4×4公分擦傷、
    下巴3公分撕裂傷、左下顎骨骨折、左大腿20公分、左小腿3
    0公分擦傷、右腳踝3公分撕裂傷、4公分擦傷、右踝挫傷、
    下背痛等傷害，有臺北市立仁愛醫院驗傷診斷書、國立臺灣
    大學醫學院附設醫院診斷證明書在卷可稽，亦足證被告上開
    過失行為與被害人因本件事故所受傷害間，具有相當因果關
    係存在。本件事證明確，被告服用酒類不能安全駕駛動力交
    通工具而駕駛及過失傷害之犯行，均堪以認定。
二、核被告所為，係犯刑法第185條之3之服用酒類不能安全駕駛
    動力交通工具而駕駛罪、第284條第1項前段之過失傷害罪。
    被告所犯上開二罪間，犯意各別、行為互殊，應予分論併罰
    。被告酒後駕車因而致人受傷，就過失傷害罪部分應依道路
    交通管理處罰條例第86條第1項規定加重其刑。又被告肇事
    後，於警員據報前往現場處理時，當場就過失傷害罪部分向
    警員承認為肇事人而自首接受裁判，有臺北市○○○○○道
    路交通事故肇事人自首情形紀錄表附卷可參，被告對於未發
    覺之罪自首而接受裁判，就其所犯過失傷害罪部分應依刑法
    第62條前段規定減輕其刑。被告所犯之過失傷害罪有前述刑
    之加重、減輕事由，應依刑法第71條第1項之規定先加後減
    之。本院原審經審理之結果，認依被告於警詢、偵查之供述
    ，及告訴人之指訴暨道路交通事故調查報告表、現場圖、驗
    傷診斷書等證據，已足認定被告上開犯行，乃依檢察官之聲
    請，不經通常審判程序，而適用簡易程序，依刑事訴訟法第
    449條第1項、道路交通管理處罰條例第86條第1項，刑法第1
    85條之3、第284條第1項前段、第62條前段、第41條第1項前
    段、第2項、第51條第5款、罰金罰鍰提高標準條例第1條前
    段、第2條等規定，逕以簡易判決處刑，就服用酒類不能安
    全駕駛動力交通工具而駕駛罪部分量處有期徒刑四月，就過
    失傷害罪部分量處有期徒刑五月，定應執行刑為有期徒刑八
    月，並就上開宣告刑及應執行刑均諭知以三百銀元折算一日
    之易科罰金折算標準，經核其認事用法均無違誤，量刑亦稱
    妥適，被告指摘原判決量刑過重，提起上訴，尚無理由，應
    予駁回。惟查被告前未曾受任何刑之宣告，有臺灣高等法院
    被告全國前案紀錄表在卷可稽，其於本院審理中已與告訴人
    甲○○達成和解，並已履行其和解內容，有和解書及本院公
    務電話紀錄在卷可稽，且經告訴人表明不再追究之意，本院
    斟酌上開各情，認被告經此偵、審程序之教訓後，當知警惕
    ，而無再犯之虞，因認前開所宣告之刑，以暫不執行為適當
    ，爰予宣告緩刑三年，以啟自新。
據上論斷，應依刑事訴訟法第455條之1第1項、第3項、第368條
，刑法第74條第1款，判決如主文。
本案經檢察官詹喬偉到庭執行職務
中　　華　　民　　國　　94　　年　　4 　　月　　28　　日
             　　 交 通 法 庭   審判長法　官　劉方慈
　　　　　　　　　　　　　　　　      法　官　陳正昇
                                      法　官　林庚棟
以上正本證明與原本無異。
不得上訴。
                                      書記官  殷玉芬
中　　華　　民　　國　　94　　年　　5 　　月　　2 　　日
附錄本案論罪科刑法條全文
中華民國刑法第185條之3：
服用毒品、麻醉藥品、酒類或其他相類之物，不能安全駕駛動力
交通工具而駕駛者，處一年以下有期徒刑、拘役或三萬元以下罰
金。
中華民國刑法第277條：
傷害人之身體或健康者，處三年以下有期徒刑、拘役或一千元以
下罰金。
犯前項之罪因而致人於死者，處無期徒刑或七年以上有期徒刑；
致重傷者，處三年以上十年以下有期徒刑。
